【裁判字號】    95,上易,19
【裁判日期】    950127
【裁判案由】    毒品危害防制條例
【裁判全文】
臺灣高等法院刑事判決                  95年度上易字第19號
上  訴  人  台灣台北地方法院檢察署檢察官
被      告  甲○○
                    （現於台灣台北監獄執行中）
上列上訴人因被告違反毒品危害防制條例案件，不服臺灣臺北地
方法院94年度易字第1613號，中華民國94年12月7日第一審判決
（起訴案號：臺灣臺北地方法院檢察署94年度毒偵緝字第179號
；併辦案號：同署94年度毒偵字第2642號），提起上訴，本院判
決如下：
    主  文
原判決撤銷。
甲○○連續施用第二級毒品，累犯，處有期徒刑玖月。扣案第二
級毒品安非他命壹包（淨重零點陸伍公克）沒收銷燬，吸食器貳
組、玻璃球參個、塑膠吸管貳支、打火機壹個均沒收。
    事  實
一、甲○○前因偽造文書案件，經臺灣板橋地方法院以88年度訴
    字第69號判處有期徒刑1年10月確定，於民國91年3月6日縮
    刑期滿執行完畢；又因施用第二級毒品，經送觀察、勒戒後
    認有繼續施用毒品傾向，經台灣台北地方法院（以下簡稱台
    北地院）裁定送強制戒治，於88年6月9日停止戒治出所，所
    餘戒治期間交付保護管束，於89年1月22日保護管束期滿，
    視為戒治期滿；復因施用毒品，經送強制戒治並起訴後，經
    台北地院以92年度易字第2377號於93年1月29日判決有期徒
    刑1年確定，強制戒治則因毒品危害防制條例修正於93年1月
    9日停止戒治釋放。詎仍不知悔改，基於施用第二級毒品安
    非他命之概括犯意，連續自93年1月30日起至94年6月17 日
    止，以玻璃球燒烤之方式，約2、3天施用1次之頻率，在台
    北市○○區○○路4段292巷9號、台北縣板橋某賓館等地施
    用第二級毒品安非他命多次。嗣分別於93年3月5日下午5時
    55分、94年6月17日下午3時30分許，分別在台北市中正區○
    ○○路○段100號6樓之8、台北市○○區○○路4段292巷9號
    為警查獲，並於第2次查獲時扣得甲○○所有之安非他命1
    包（淨重0.65公克）、吸食器2組、玻璃球3個、塑膠吸管2
    支及打火機1個等物。
二、案經雲林縣警察局斗六分局報告臺灣板橋地方法院檢察署檢
    察官呈請臺灣高等法院檢察署令轉臺灣臺北地方法院檢察署
    檢察官偵查起訴及臺北市政府警察局大安分局移送臺灣臺北
    地方法院檢察署檢察官移送併辦。
    理  由
一、訊據被告甲○○對於上揭犯罪事實均坦承不諱，且被告2次
    警詢後所採之尿液，均呈安非他命陽性之反應，亦有雲林縣
    衛生局93年3月23日煙毒尿液檢驗成績單（台灣板橋地方法
    院檢察署93年度核退字第3283號卷第5頁）、台灣檢驗科技
    股份有限公司94年7月13日濫用藥物檢驗報告書在卷可稽（
    台灣台北地方法院檢察署94年度毒偵字第2642號第5頁）。
    此外，並有安非他命1包（淨重0.65公克）、吸食器2組、玻
    璃球3個、塑膠吸管2支及打火機1個等物扣案可資佐證，被
    告確有施用第二級安非他命之犯行，堪以認定。又被告前因
    施用第二級毒品，經送觀察、勒戒後認有繼續施用毒品傾向
    ，經台北地院裁定送強制戒治，於88年6月9日停止戒治出所
    ，所餘戒治期間交付保護管束，於89年1月22日保護管束期
    滿，視為戒治期滿，有本院被告全國前案紀錄表在卷足按，
    其於強制戒治完畢後5年內，再犯本件施用毒品安非他命之
    犯行，事證明確，應依法論科。
二、核被告所為，係犯毒品危害防制條例第10條第2項之施用第
    二級毒品罪。其施用前、後之持有毒品安非他命之低度行為
    ，為施用之高度行為所吸收，不另論罪。被告先後多次施用
    安非他命之犯行，時間緊接，犯罪構成要件相同，顯係基於
    概括犯意反覆為之，應依連續犯規定論以一罪，並依法加重
    其刑。又檢察官雖僅起訴被告至93年3月5日止之施用安非他
    命之犯行，然其餘施用安非他命犯行，與起訴部分具連續犯
    裁判上一罪之關係，本院自得併予審理。又被告有事實欄所
    載之前科，此有本院被告全國前案紀錄表1份在卷可證，則
    被告於5年內再犯本件有期徒刑之罪，為累犯，依法遞加重
    其刑。被告稱本案與台北地院92年度易字第2377號違反毒品
    危害防制條例之案件，具有裁判上一罪之關係，為前案確定
    判決效力所及等語。按確定判決既判力之原則，不論實質上
    之一罪，或連續犯、牽連犯、想像競合犯等裁判上之一罪，
    其一部事實已經判決確定者，對於構成一罪之其他部分，均
    有其適用，此乃基於審判不可分之關係，在審理事實之法院
    ，就全部犯罪事實，依刑事訴訟法第267條之規定，本應予
    以審判，故其判決確定之效力，應及於全部之犯罪事實，若
    在最後審理事實之法院宣判後，始行發生之事實，既非該法
    院所得審判，即為該案判決之既判力所不及。是既判力對於
    時間效力之範圍，係以最後審理事實法院之宣示判決日為判
    斷之標準，有最高法院32年度上字第2578號判例可參，是被
    告前案施用第二毒品既經台北地院於93年1月29日判決有期
    徒刑1年確定，則其自93年1月30日起之施用毒品安非他命，
    即非前案既判力效力所及，併此敘明。
三、原審判決認被告事證明確，予以論罪科刑，固非無見，惟
    原判決理由欄記載扣案吸食器2組、玻璃球3個、塑膠吸管2
    支及打火機1個，係被告所有，供施用安非他命所用之物，
    應依刑法第38條第1項第2款之規定宣告沒收，然主文欄漏未
    就塑膠吸管2支諭知沒收，尚有未洽，檢察官據此提起上訴
    ，非無理由，原判決既有不當，即屬無可維持，爰將原判決
    撤銷改判。爰審酌被告前經強制戒治後，猶未戒除施用毒品
    之惡習，為警查獲後，仍繼續施用毒品，抗拒毒品之意志力
    薄弱，惟念及被告施用毒品僅戕害個人之身體、健康，犯罪
    後尚能坦承犯行等一切情狀，仍量處有期徒刑9月。扣案安
    非他命1包（淨重0.65公克），係屬查獲之毒品，應依毒品
    危害防制條例第18條第1項前段沒收銷燬之；至扣案吸食器2
    組、玻璃球3個、塑膠吸管2支及打火機1個等物，並非專供
    施用毒品之物，惟係被告所有，供施用安非他命所用之物，
    業據被告供承在卷，應依刑法第38條第1項第2款宣告沒收。
據上論斷，應依刑事訴訟法第369條第1項前段、第364條、第299
條第1項前段、毒品危害防制條例第10條第2項、第18條第1項前
段、刑法第11條前段、第56條、第47條、第38條第1項第2款，判
決如主文。
本案經檢察官柯麗鈴到庭執行職務。
中    華    民    國    95    年    1    月     27    日
                  刑事第十三庭  審判長法  官  曾德水
                                      法  官  范清銘
                                      法  官  杜惠錦
以上正本證明與原本無異。
不得上訴。
                                      書記官  楊秋鈴
中    華    民    國    95    年    2     月    3     日
附錄：本案論罪科刑法條全文
毒品危害防制條例第10條第2項
施用第 2 級毒品者，處三年以下有期徒刑。


司法院資訊處製作；財團法人民間司法改革基金會備份。
